【裁判字號】    99,交聲,424
【裁判日期】    990913
【裁判案由】    違反道路交通管理處罰條例聲明異議
【裁判全文】
臺灣桃園地方法院交通事件裁定         99年度交聲字第424號
原處分機關  交通部公路總局新竹區監理所中壢監理站
異  議  人
即受處分人  甲○○
上列異議人即受處分人因違反道路交通管理處罰條例案件，不服
交通部公路總局新竹區監理所中壢監理站中華民國99年3 月25日
壢監裁字第裁53-DB0000000號違反道路交通管理事件裁決書所為
之處分（原舉發案號：桃警局交字第DB0000000 號），聲明異議
，本院裁定如下：
    主  文
異議駁回。
    理  由
一、原處分意旨略以：異議人即受處分人甲○○於民國98年10月
    30日晚間7 時27分許，駕駛車牌號碼763-YP號營業小客車行
    經桃園縣中壢市○○路○ 段765 號前發生交通故，為桃園縣
    政府警察局交通隊警員當場攔停舉發，並以異議人有「酒後
    駕車，經呼氣酒測值為0.85mg/L（酒後逾15分鐘測得）」之
    違規為由，開立桃警局交字第DB0000000 號舉發違反道路交
    通管理事件通知單。上開酒駕違規及肇事致人受傷逃逸行為
    並經本院以99審交訴字第18號刑事判決確定，嗣經原處分機
    關依道路交通管理處罰條例第35條第1 項第1 款、第62條第
    4 項之規定，裁處吊銷駕駛執照，1 年內禁止考照，並施以
    道安講習。
二、異議意旨略以：異議人於上揭違規時、地，駕駛763-YP號營
    業小客車而有酒駕違規及肇事逃逸情事，業經本院以99審交
    訴字第18號刑事判決判處應執行有期徒刑7 月，如易科罰金
    ，以1,000 元折算1 日，並緩刑2 年確定。異議人對此酒駕
    違規深感後悔，且異議人無其他技能僅以開計程車為業，來
    扶養身心障礙兄長，若吊扣該執照將影響異議人生活，為此
    聲明異議，請求將裁定中關於吊銷駕照部分撤銷云云。
三、按汽車駕駛人飲用酒類或其他類似物後其吐氣所含酒精濃度
    超過每公升0.25毫克或血液中酒精濃度超過百分之0.05以上
    者，不得駕車，道路交通安全規則第114 條第2 款定有明文
    。又按汽車駕駛人，駕駛汽車經測試檢定酒精濃度超過規定
    標準者，並應接受道路交通安全講習；汽車駕駛人駕駛汽車
    肇事致人受傷或死亡者，應即採取救護措施及依規定處置，
    並通知警察機關處理，不得任意移動肇事汽車及現場痕跡證
    據，違反者處新臺幣3,000 元以上9,000 元以下罰鍰；前項
    駕駛人肇事致人受傷而逃逸者，吊銷其駕駛執照；汽車駕駛
    人，曾依本條例其他各條規定吊銷駕駛執照者，1 年內不得
    考領駕駛執照，道路交通管理處罰條例第35條第1 項第1 款
    、第24條第1 項第2 款、第62條第3 項、第4 項、第67條第
    3 項分別定有明文。
四、經查：
（一）異議人於前揭時、地，酒後駕駛上開車輛，致人受傷而逃
      逸，嗣經警測其吐氣所含酒精濃度為每公升0.85毫克，而
      為警掣單舉發，並經本院於99年3 月12日以99年度審交訴
      字第18號刑事判決判處應執行有期徒刑7 月，如易科罰金
      ，均以1,000 元折算1 日，緩刑2 年，並於99年4 月13日
      確定等情，業據異議人所不爭執，並有桃園縣政府警察局
      舉發違反道路交通管理事件通知單、本院99年度審交簡字
      第18號刑事簡易判決、臺灣高等法院被告前案紀錄表各1
      份在卷可稽，是異議人上揭違規事實，洵堪認定。
（二）異議人雖以前詞置辯，惟原處分機關為達其行政目的，就
      關於吊銷駕駛執照、不得考領駕駛執照及參加道路交通安
      全講習部分，因與有期徒刑及代替性之易科罰金、易服社
      會勞動部分，屬種類不同之處罰，為其他種類行政罰，復
      為禁止異議人一段期間不得為駕駛行為，及導正其偏差之
      道路交通安全觀念，必須採用不同方法而為併合處罰，是
      為達行政目的所必要，屬行政罰法第26條第1 項但書所稱
      之「其他種類行政罰」，原處分機關仍得依法予以裁處。
      是原處分機關以異議人確有前開違規情事，依道路交通管
      理處罰條例第35條第1 項第1 款、第24條第1 項第2 款、
      第62條第3 項、第4 項、第67條第3 項之規定，裁處吊銷
      駕駛執照，1 年內不得考領駕駛執照，並應接受道路安全
      講習，核無違誤。至異議人固就原處分關於吊銷駕照部分
      聲明異議，並稱異議人以開計程車為業，若吊銷駕駛執照
      ，將嚴重影響異議人生計，惟原處分機關之裁罰，有關吊
      銷駕駛執照部分，於法既無不合，則異議人縱有上開所載
      情事，仍不足資為請求撤銷原處分之理由，附此敘明。
五、綜上所述，原處分機關依道路交通管理處罰條例第35條第1
    項第1 款、第24條第1 項第2 款、第62條第3 項、第4 項、
    第67條第3 項之規定，裁處異議人吊銷駕駛執照、1 年內禁
    止考照，並應接受道安講習，要屬適法。是以，異議人本件
    聲明異議，為無理由，應予駁回。
據上論斷，應依道路交通管理處罰條例第87條第2 項，道路交通
案件處理辦法第19條，裁定如主文。
中    華    民    國    99    年    9     月    13    日
                  交通法庭  法  官  林蕙芳
以上正本證明與原本無異。
如不服本裁定，應於裁定送達後5 日內向本院提出抗告狀。
                            書記官  莊凱男
中    華    民    國    99    年    9     月    23    日

司法院資訊處製作；財團法人民間司法改革基金會備份。
